


## 导入数据
```{r}
library(ggplot2)
library(dplyr)
library(knitr)
library(gridExtra)
library(corrplot)

wineQW <- read.csv('wineQualityWhites.csv',stringsAsFactors = TRUE,na.strings = c('NA',''))
wineQW <- wineQW[,-1]
dim(wineQW)
str(wineQW)
```

表中包含4898条记录，去除位于首列的计数列以后，合计12个变量。其中quality为目标变量，其他11个变量依次为固定酸、挥发性酸、柠檬酸、残留糖分、氯化物、游离二氧化硫、总二氧化硫、浓厚度、pH酸碱度、硫酸盐和酒精度，接下来我们将依次探析以上11个变量与目标值quality的关系；

## 缺失值

```{r missing value}
sapply(wineQW,function(x){sum(is.na(x))})
```

数据中不存在缺失值


## 数据分析

1.Quality

```{r quality}
ggplot(aes(x=quality),data=wineQW)+geom_bar(stat='count')+labs(title = 'Quality distribution')
```

```{r quality_level}
wineQW$quality_level <- cut(wineQW$quality,c(0,4,6,9),labels=c('Low','Mid','High'))
ggplot(aes(x=quality_level),data=wineQW)+geom_bar(stat='count')+labs(title = 'Quality_level distribution')
```

质量接近正态分布，评分为5和6的酒占绝对多数，而评分低于5分和高于7分的酒较少，数量逐级向两侧减少；我们以4分和7分为界，划
分出低、中、高品质的酒，可以清楚的看到，中等品质的酒占比最高；


2.fixed.acidity

```{r fixed.acidity}
wineQW$quality <- as.factor(wineQW$quality)
summary(wineQW$fixed.acidity)

p1 <- ggplot(aes(x=quality,y=fixed.acidity),data=wineQW)+
  geom_boxplot()+
  stat_summary(fun.y=mean,geom = 'point',color='red',shape=4)+
  labs(title = 'Fixed.acidity vs Quality')

p2 <- ggplot(aes(x=quality_level,y=fixed.acidity),data=wineQW)+
  geom_boxplot()+
  stat_summary(fun.y=mean,geom = 'point',color='red',shape=4)+
  labs(title = 'Fixed.acidity vs Quality_level')

p3 <- ggplot(aes(x=fixed.acidity),data=wineQW)+
  geom_bar(stat='count')+
  scale_x_continuous(limits = c(3.5,14.5))+
  labs(title = 'Fixed.acidity distribution')

grid.arrange(p1,p2,p3,nrow=1)
```

固定酸值集中在值6.8左右，近似正态分布;但从箱线图看来，按照分类，从低分到高分，固定酸的均值和中位数逐步下降，但评分为9的酒固定酸度突然提升，具体均值变化与品质的变化并不存在明显的线性关系。


3.volatile.acidity

```{r}
summary(wineQW$volatile.acidity)

p4 <- ggplot(aes(x=quality,y=volatile.acidity),data=wineQW)+
  geom_boxplot()+
  stat_summary(fun.y=mean,geom = 'point',color='red',shape=4)+
  labs(title = 'Volatile.acidity vs Quality')

p5 <- ggplot(aes(x=quality_level,y=volatile.acidity),data=wineQW)+
  geom_boxplot()+
  stat_summary(fun.y=mean,geom = 'point',color='red',shape=4)+
  labs(title = 'Volatile.acidity vs Quality_level')

p6 <- ggplot(aes(x=volatile.acidity),data=wineQW)+
  geom_bar(stat='count')+
  scale_x_continuous(limits = c(0.05,1.5))+
  labs(title = 'Volatile.acidity distribution')

grid.arrange(p4,p5,p6,nrow=1)
```

分布图左偏，箱线图中按照高低分划分中，随着等级上升挥发性酸均值有明显的下降，但具体看明细数据，评分4和评分7-9都有上涨的趋势，随着评分的上涨，挥发性酸的增长并不明显；


4.citric.acid

```{r}
summary(wineQW$citric.acid)

p7 <- ggplot(aes(x=quality,y=citric.acid),data=wineQW[wineQW$citric.acid<1.1,])+
  geom_boxplot()+
  stat_summary(fun.y=mean,geom = 'point',color='red',shape=4)+
  labs(title = 'Citric.acid vs Quality')

p8 <- ggplot(aes(x=quality_level,y=citric.acid),data=wineQW[wineQW$citric.acid<1.1,])+
  geom_boxplot()+
  stat_summary(fun.y=mean,geom = 'point',color='red',shape=4)+
  labs(title = 'Citric.acid vs Quality_level')

p9 <- ggplot(aes(x=citric.acid),data=wineQW)+
  geom_bar(stat='count')+
  labs(title = 'Citric.acid distribution')

grid.arrange(p7,p8,p9,nrow=1)

```

从箱线图可以发现，无论是评分等级还是具体明细，与柠檬酸的酸度都没有明显的相关关系；


5.residual.sugar

```{r}
summary(wineQW$residual.sugar)

p10 <- ggplot(aes(x=quality,y=residual.sugar),data=wineQW[wineQW$residual.sugar<30,])+
  geom_boxplot()+
  stat_summary(fun.y=mean,geom = 'point',color='red',shape=4)+
  labs(title = 'residual.sugar vs Quality')

p11 <- ggplot(aes(x=quality_level,y=residual.sugar),data=wineQW[wineQW$residual.sugar<30,])+
  geom_boxplot()+
  stat_summary(fun.y=mean,geom = 'point',color='red',shape=4)+
  labs(title = 'residual.sugar vs Quality_level')

p12 <- ggplot(aes(x=residual.sugar),data=wineQW)+
  geom_bar(stat='count')+
  scale_x_continuous(limits = c(0.5,66))+
  labs(title = 'residual.sugar distribution')

grid.arrange(p10,p11,p12,nrow=1)

```

从箱线图可以发现，无论是评分等级还是具体明细，与残留糖分都没有明显的相关性；

6.chlorides

```{r}
summary(wineQW$chlorides)

p13 <- ggplot(aes(x=quality,y=chlorides),data=wineQW)+
  geom_boxplot()+
  stat_summary(fun.y=mean,geom = 'point',color='red',shape=4)+
  labs(title = 'chlorides vs Quality')

p14 <- ggplot(aes(x=quality_level,y=chlorides),data=wineQW)+
  geom_boxplot()+
  stat_summary(fun.y=mean,geom = 'point',color='red',shape=4)+
  labs(title = 'chlorides vs Quality_level')

p15 <- ggplot(aes(x=chlorides),data=wineQW)+
  geom_bar(stat='count')+
  scale_x_continuous(limits = c(0,0.4))+
  labs(title = 'chlorides distribution')

grid.arrange(p13,p14,p15,nrow=1)

by(wineQW$chlorides,wineQW$quality,mean)
```

氯化物集中在0.05左右；从图中看出，品质的均值上与氯化物含量保持着弱相关，随着品质越高氯化物均值越小；

7.free.sulfur.dioxide

```{r}
summary(wineQW$free.sulfur.dioxide)

p16 <- ggplot(aes(x=quality,y=free.sulfur.dioxide),data=wineQW[wineQW$free.sulfur.dioxide<150,])+
  geom_boxplot()+
  stat_summary(fun.y=mean,geom = 'point',color='red',shape=4)+
  labs(title = 'free.sulfur.dioxide vs Quality')

p17 <- ggplot(aes(x=quality_level,y=free.sulfur.dioxide),data=wineQW[wineQW$free.sulfur.dioxide<150,])+
  geom_boxplot()+
  stat_summary(fun.y=mean,geom = 'point',color='red',shape=4)+
  labs(title = 'free.sulfur.dioxide vs Quality_level')

p18 <- ggplot(aes(x=free.sulfur.dioxide),data=wineQW)+
  geom_bar(stat='count')+
  labs(title = 'free.sulfur.dioxide distribution')

grid.arrange(p16,p17,p18,nrow=1)

```

从箱线图可以发现，无论是评分等级还是具体明细，与游离二氧化硫含量都没有明显的相关性；

8.total.sulfur.dioxide

```{r}
summary(wineQW$total.sulfur.dioxide)

p19 <- ggplot(aes(x=quality,y=total.sulfur.dioxide),data=wineQW[wineQW$total.sulfur.dioxide<350,])+
  geom_boxplot()+
  stat_summary(fun.y=mean,geom = 'point',color='red',shape=4)+
  labs(title = 'total.sulfur.dioxide vs Quality')

p20 <- ggplot(aes(x=quality_level,y=total.sulfur.dioxide),data=wineQW[wineQW$total.sulfur.dioxide<350,])+
  geom_boxplot()+
  stat_summary(fun.y=mean,geom = 'point',color='red',shape=4)+
  labs(title = 'total.sulfur.dioxide vs Quality_level')

p21 <- ggplot(aes(x=total.sulfur.dioxide),data=wineQW)+
  geom_bar(stat='count')+
  labs(title = 'total.sulfur.dioxide distribution')

grid.arrange(p19,p20,p21,nrow=1)
```

从箱线图可以发现，无论是评分等级还是具体明细，与总二氧化硫含量都没有明显的相关性；

9.density

```{r}
summary(wineQW$density)

p22 <- ggplot(aes(x=quality,y=density),data=wineQW)+
  geom_boxplot()+
  stat_summary(fun.y=mean,geom = 'point',color='red',shape=4)+
  labs(title = 'density vs Quality')+
  scale_y_continuous(limits = c(0.98,1.005))

p23 <- ggplot(aes(x=quality_level,y=density),data=wineQW)+
  geom_boxplot()+
  stat_summary(fun.y=mean,geom = 'point',color='red',shape=4)+
  labs(title = 'density vs Quality_level')+
  scale_y_continuous(limits = c(0.98,1.005))

p24 <- ggplot(aes(x=density),data=wineQW)+
  geom_bar(stat='count')+
  scale_x_continuous(limits = c(0.98,1.04))+
  labs(title = 'density distribution')

grid.arrange(p22,p23,p24,nrow=1)
```

删除密度中2个较为明显的离群值后，我们可以看到密度和评分呈负相关趋势；


10.pH

```{r}
summary(wineQW$pH)

p25 <- ggplot(aes(x=quality,y=pH),data=wineQW)+
  geom_boxplot()+
  stat_summary(fun.y=mean,geom = 'point',color='red',shape=4)+
  labs(title = 'pH vs Quality')

p26 <- ggplot(aes(x=quality_level,y=pH),data=wineQW)+
  geom_boxplot()+
  stat_summary(fun.y=mean,geom = 'point',color='red',shape=4)+
  labs(title = 'pH vs Quality_level')

p27 <- ggplot(aes(x=pH),data=wineQW)+
  geom_bar(stat='count')+
  scale_x_continuous(limits = c(2.71,3.83))+
  labs(title = 'pH distribution')

grid.arrange(p25,p26,p27,nrow=1)
```

pH值分布图近似正态分布，pH值与评分之间存在弱的正相关系，品质越高的酒，趋向pH值会更高；

11.sulphates

```{r}
summary(wineQW$sulphates)

p28 <- ggplot(aes(x=quality,y=sulphates),data=wineQW)+
  geom_boxplot()+
  stat_summary(fun.y=mean,geom = 'point',color='red',shape=4)+
  labs(title = 'sulphates vs Quality')

p29 <- ggplot(aes(x=quality_level,y=sulphates),data=wineQW)+
  geom_boxplot()+
  stat_summary(fun.y=mean,geom = 'point',color='red',shape=4)+
  labs(title = 'sulphates vs Quality_level')

p30 <- ggplot(aes(x=sulphates),data=wineQW)+
  geom_bar(stat='count')+
  labs(title = 'sulphates distribution')

grid.arrange(p28,p29,p30,nrow=1)
```

从具体的评分来看，硫酸盐含量与评分并没有相关关系，在评分8,9硫酸盐含量下降，但评分等级上的轻微上升会导致硫酸盐含量的轻微上涨；

12.alcohol

```{r}
summary(wineQW$alcohol)

p31 <- ggplot(aes(x=quality,y=alcohol),data=wineQW)+
  geom_boxplot()+
  stat_summary(fun.y=mean,geom = 'point',color='red',shape=4)+
  labs(title = 'alcohol vs Quality')

p32 <- ggplot(aes(x=quality_level,y=alcohol),data=wineQW)+
  geom_boxplot()+
  stat_summary(fun.y=mean,geom = 'point',color='red',shape=4)+
  labs(title = 'alcohol vs Quality_level')

p33 <- ggplot(aes(x=alcohol),data=wineQW)+
  geom_bar(stat='count')+
  scale_x_continuous(limits = c(7,15))+
  labs(title = 'alcohol distribution')

grid.arrange(p31,p32,p33,nrow=1)
```

无论具体明细评分还是评分等级，酒精含量和评分都呈现明显的正相关关系；

## 相关性分析

```{r}
wineQW$quality <- as.integer(wineQW$quality)
cor(wineQW[,c(1:12)])
corrplot(cor(wineQW[,c(1:12)]))
```

我们将来看看上面分析到的11个变量和评分之间相关性系数到底有多大，从数字上看证实他们与评分之间是否存在相关性？
1，对于quality，相关性大于0.3的仅有alcohol含量(0.436) 和 density(-0.307)；
2，density 和 alcohol,residual.sugar，total.sulfur.dioxide 都存在明显的相关关系；
3，pH 和 fixed.acidity 相关性系数-0.426,pH越小说明溶液偏酸性，这与固定酸度的增加是相契合的；
4，酸度(fixed.acidity,volatile.acidity,citric.acid)和初步分析结论一致，与评分不存在相关性，彼此之间也没有相关关系，而free.sulfur.dioxide 和 total.sulfur.dioxide 存在正相关关系；

## 其他变量的相关性

1,density 与 alcohol
```{r}
ggplot(aes(x=density,y=alcohol),data=wineQW[wineQW$density<1.01,])+geom_point(aes(color=quality_level),position = 'jitter')+scale_color_brewer(type='seq')+labs(title = 'density vs alcohol')
```

alcohol 和 density 对 quality均有相关性，这就解释了alcohol与density之间的相关，虽然两者对quality相关性的绝对值均在0.3-0.5之间，我们还是可以看到，alcohol与density存在明显的负相关关系，伴随着quality_level的提升，白葡萄酒品质的提升伴随着随着alcohol的增高与density的下降；

2,density 与 residual.sugar
```{r}
ggplot(aes(x=density,y=residual.sugar),data=wineQW[wineQW$density<1.01,])+geom_point(aes(color=quality_level),position = 'jitter')+scale_color_brewer(type='seq')+labs(title = 'density vs residual.sugar')
```

density与residual.sugar存在极强的正相关关系，这也许说明了残留糖分是决定白葡萄酒密度的主要因素，残留糖分越多密度酒越大；从之前的分析所得，白葡萄酒的品质并不与残留糖分相关，但从白葡萄酒品质与密度的关系和上图推断，对于大部分高品质的酒而言，在密度相同且较低的条件下，糖分越少代表品质酒越好；

3,density 与 total.sulfur.dioxide
```{r}
ggplot(aes(x=density,y=total.sulfur.dioxide),data=wineQW[wineQW$density<1.01,])+geom_point(aes(color=quality_level),position = 'jitter')+scale_color_brewer(type='seq')+labs(title = 'density vs total.sulfur.dioxide')
```

density与total.sulfur.dioxide的相关性系数为0.53，伴随着total.sulfur.dioxide(总二氧化硫)的增大，密度(density)也随着增大,且高品质的白葡萄酒大部分分布在低密度低二氧化硫总量的位置；除了残留糖分,二氧化硫的含量也影响着白葡萄酒的密度;



## 反思
1.收集更多数据，需要更多人参与评分：经过对手头上4898条数据进行分析，我们发现与quality与其他11个变量中仅与密度和酒精存在相关关系，但相关关系都不强。也许我们需要更多的样本来确立相关关系，或者请更多的人参与综合评分，三位专家人数偏少，也不能排除这三位专家对部分葡萄酒存在共同的偏好；
2.评分数据不平衡，且我对白葡萄酒等级的划分并不恰到：首先我们可以看到提供的数据中，低分和高分的白葡萄酒总量远低于中等质量的葡萄酒，并不否认这样的打分符合正态分布的，但也存在数据有偏颇的可能性；再者我们主观的将低于4级及以下的酒化为低等，5、6级的酒为中等，7级及以上的酒为高等，这样的分级是基于此次调查，区别与专业分级制度，这会使我们在探索相关性和分类时都会产生误差；
3.从本次分析过程中，有几点提议我想自己可以多考虑和时间
 3.1 异常值的处理；因为异常值较少，本次我在分析相关性是并没剔除变种中异常值，这样也许会影响分析结果,这是必要的操作；
 3.2 辅助值得设定；本次设置了quality_level对quality进行的主观划分，这样的划分是按照quality分布图与打分进行划分，但不一定就是最合理的划分方式，也不一定能得到预期的目的。后期在设置辅助值上有有摇摆时，可以通过尝试多种方案；








